【裁判字號】    89,交易,147
【裁判日期】    890822
【裁判案由】    過失致死
【裁判全文】
臺灣雲林地方法院刑事判決                        八十九年度交易字第一四七號
    公  訴  人  臺灣雲林地方法院檢察署檢察官
    被      告  丙○○
右列被告因過失致死案件，經檢察官提起公訴（八十九年度偵字第一九○八號），本
院判決如左：
    主  文
丙○○服用酒類，不能安全駕駛動力交通工具而駕駛，處有期徒刑三月；又因過失致
人於死，處有期徒刑捌月。應執行有期徒刑拾月，緩刑參年。
    事  實
一、丙○○於民國（下同）八十九年三月二十七日下午一時許起，在雲林縣斗六市石
    榴班其課長新居落成時，飲用二杯啤酒、一杯高梁酒，酒後有頭暈現象，已達不
    能安全駕駛動力交通工具之情況，竟受其同行亦已酒醉之友人賴永松之請求，而
    於同日下午二點三十分許，駕駛車號ＳＫ－三○三三號自小客車搭載賴永松，自
    飲酒處所，駕車返回公司，沿雲林縣林內鄉○○路由南往北方向行駛。於同日下
    午三時許，行經上揭七星路一八號電桿前，丙○○因飲用酒類後其注意力、判斷
    力及反應能力降低，操駕失控，而撞及路旁電桿，致乘客座上之賴永松受有肋骨
    骨折、腹部鈍挫傷，經人送醫急救，因傷重於八十九年三月二十八日上午五時許
    不治死亡。嗣丙○○亦因傷送醫被測得其血中酒精濃度達每公合二三二毫克。
二、案經死者賴永松之妻乙○○訴由雲林縣警察局斗六分局報請臺灣雲林地方法院檢
    察署檢察官偵查起訴。
    理  由
一、訊之被告丙○○，對於右揭酒後駕車肇事致死者賴永松死亡之事實，供承不諱，
    核與告訴人乙○○指訴、證人即到現場處理事故之警員甲○○及救護車駕駛丁○
    ○所證之情節相符，並有現場照片、道路交通事故調查報告表附卷可資佐證。且
    於發生車禍後，被告因傷送醫時，被抽血檢驗而測得血中所含酒精成分為每公合
    二三二毫克，此有檢驗單一紙在卷足憑，依卷附之法務部法醫研究所八十七年十
    二月七日法醫所八七文理字○六一一號函所示，血中酒精濃度酒精零級代謝率每
    小時為○．○一至○．○一五％（ｗ／ｖ），則往前推算半小時，足見被告於同
    日下午二時三十分許開始駕車時之吐氣所含酒精成分應為每公升一．一九毫克（
    換算成血液中酒精濃度為每百毫升二三七毫克），行為狀態已是呆滯木僵、嘔吐
    、可能昏迷，此亦有酒後血中濃度與行為表現譜之關係表附卷可參。是被告當時
    已呈酒醉不能安全駕駛動力交通工具之狀態，若駕駛動力交通工具，極易釀成車
    禍，造成人員傷亡，而危及公眾行車及車內乘客之安全，此為被告所認識，而仍
    為之，是其公共危險犯行，堪以認定。而死者確因本件車禍死亡之事實，業據公
    訴人督同法醫師相驗屍體屬實，製有勘驗筆錄、驗斷書、相驗屍體證明書附卷足
    憑。按酒醉不得駕車，蓋因酒醉駕車，極易造成人員傷亡，侵害他人之生命、身
    體及健康權，故為刑法、道路交通管理處罰條例及道路交通安全規則所嚴予禁止
    。被告身為汽車駕駛人，自應注意並遵守。又依卷附之道路交通事故調查報告表
    所載，當時並無不能注意之情事，被告若遵守酒醉不駕車之規定，即可避免本件
    車禍之發生，竟疏未注意防免而肇事致人於死，其有過失甚明。而死者係因本件
    車禍死亡，已詳述如前，則被告之過失行為與死者之死亡間，顯有相當因果關係
    ，是被告犯行堪以認定。
三、核被告所為，係犯刑法第一百八十五條之三、第二百七十六條第一項之罪。被告
    酒醉駕車致人死亡，就過失致死罪部分，依道路交通管理處罰條例第八十六條第
    一項，加重其刑。又所犯上開二罪間，犯意各別、罪名互殊，應予分論併罰，公
    訴人認有方法結果之牽連關係，容有誤會。爰審酌被告前無犯罪紀錄，有台灣高
    等法院被告全國前案紀錄表在卷可徵，素行尚稱良好，惟其酒醉駕車，對交通秩
    序產生危害甚鉅，並因酒醉關係而致人於死，過失程度不輕，且其於警訊及偵查
    中均否認係其駕車肇事，雖於本院審理時坦承犯行，卻辯稱係因死者酒醉用手撥
    動伊而肇事，而將責任推給死者，其飾詞狡辯，顯無悔意，然念其初犯，與死者
    係好友關係，一時受死者請求而開車，犯後已與死者家屬達成損害賠償之和解，
    有調解筆錄在卷可稽等一切情狀，分別量處如主文所示之刑，並定其應執行刑。
    另查被告前未曾受有期徒刑以上刑之宣告，有上開刑案資料紀錄表可參，本院認
    其經此教訓後，當知所警惕，信無再犯之虞，且已徵得死者家屬之原諒，因認其
    所宣告之有期徒刑，以暫不執行為適當，併予宣告緩刑三年，以勵自新。
據上論斷，應依刑事訴訟法第二百九十九條第一項前段，刑法第一百八十五條之三、
第二百七十六條第一項、第五十一條第五款、第七十四條第一款，道路交通管理處罰
條例第八十六條第一項，罰金罰鍰提高標準條例第一條前段，判決如主文。
中      華      民      國      八十九     年     八     月    二十二    日
                                         臺灣雲林地方法院刑事第一庭
                                             審判長法  官
                                                   法  官
                                                   法  官
如不服本判決，應於判決送達後十日內向本院提出上訴狀。（須附繕本）
附錄法條
刑法第一百八十五條之三、第二百七十六條


司法院資訊處製作；財團法人民間司法改革基金會備份。
